【裁判字號】    97,消債更,209
【裁判日期】    970617
【裁判案由】    更生事件
【裁判全文】
臺灣板橋地方法院民事裁定           97年度消債更字第209號
聲  請  人  甲○○
上列當事人因消費者債務清理事件聲請更生，本院裁定如下：
    主  文
聲請駁回。
聲請費用由聲請人負擔。
    理  由
一、按「聲請更生或清算不合程式或不備其他要件者，法院應以
    裁定駁回之，但其情形可以補正者，法院應定期間先命補正
    」，消費者債務清理條例（下稱債清條例）第8 條定有明文
    。再按債務人與金融機構協商成立者，不得聲請更生或清算
    ，但因不可歸責於己之事由，致履行顯有重大困難者，不在
    此限；本條例施行前，債務人依金融主管機關協調成立之中
    華民國銀行公會會員，辦理消費金融案件無擔保債務協商機
    制與金融機構成立之協商，準用前項之規定，債清條例第15
    1 條第5 項、第6 項分別定有明文。
二、聲請人向本院聲請更生略以：聲請人每月所得為新台幣（下
    同）4 萬3,000 元，協商條件卻要其每月清償3 萬0,570 元
    ，聲請人還要養家活口，努力苦撐數期後，終無以為繼，而
    有消債條例第151 條5 項但書「因不可歸責於己之事由，致
    履行顯有重大困難者」之情形，應得聲請更生等語。
三、經查聲請人雖主張每月所得為4 萬3,000 元，且有未成年子
    女1 人、父母要扶養，每月生活費即需3 萬餘元，協商條件
    卻要其每月清償3 萬0,570 元等語，並提出薪俸表、無擔保
    債務還款計劃為證，惟聲請人所檢附之上開資料，經核其內
    容仍未齊備，有命補正之必要，故本院於97年5 月19日裁定
    命聲請人應於裁定送達後20日內予以補正，並特別就有關債
    清條例第151 條要件，命聲請人提出「曾經協商成立之證明
    書」暨「因不可歸責於己之事由，致履行顯有重大困難」之
    證明文件。查聲請人雖於97年5 月16日提出陳報狀，然綜觀
    其補正之內容，僅泛言：95年協商當時收入為4 萬3,000 元
    ，扣除必要生活支出，顯不足支付每月應清償金額云云。惟
    聲請人所提出「無擔保還款計劃」，既無法辯識係與何債權
    銀行？於何時？以何方式（包含還款期數、利率等）？成立
    協商，其上亦無何聲請人已經同意之簽名註記，本難執此即
    認聲請人已提出「曾經協商成立」之證明文件；並因前開具
    體資料之欠缺（協商之具體內容），及聲請人就所陳述協商
    成立後履行狀況（即自何時起毀諾等？）不明（僅泛言苦撐
    數期，未提出任何支付證明。），亦無法推認聲請人就「因
    不可歸責於己之事由，致履行顯有重大困難」部分已提出相
    關證據資料以資釋明，揆諸首開說明，應認聲請人本件之聲
    請不合法，應予駁回，爰裁定如主文。
四、至於所繳納郵務送達費3,060 元，則待本件更生聲請事件確
    定後，如尚有剩餘郵資餘額，再予檢還聲請人，附此敘明。
中    華    民    國    97    年    6     月    17    日
                  民事第一庭    法  官  黃信滿
上為正本係照原本作成
如不服本裁定，應於裁定送達後10日內，以書狀向本院提出抗告
，並繳納抗告費新臺幣1千元
中    華    民    國    97    年    6     月    17    日
                                書記官  林月蓉


司法院資訊處製作；財團法人民間司法改革基金會備份。
